---
title: "Comparando bases de datos"
output: html_document
---

Este documento generado ([con script de Rmarkdown](https://github.com/montera34/airbnb,madrid.analisis/blob/master/analisis/montera34/comparara-bases.datos.Rmd)) está pensado para comparar dos bases de datos de Airbnb y poder evaluar los métodos de scraping. [Puedes ver el script original](https://github.com/montera34/airbnbeuskadi/blob/master/analisis/montera34/compare-datasets.Rmd)

Más información sobre el taller [Datos de la turistificación en Madrid](https://montera34.com/project/turistificacion-madrid/) del proyecto Efecto Airbnb.

```{r setup, include=FALSE, cache = TRUE, warning=FALSE}

# Instala y carga librerías
library(tidyverse)
library(kableExtra)
library(formattable)
library(knitr,quietly=T)

# Carga datos

# introduce el path de tu archivo listings. Necesitas desactivar Quotes, porque el texto incluye \"
listings_simple_1 <- read.delim("../data/insideairbnb_listings_madrid_180117.csv",sep = ",")
db1 <- "InsideAirbnb"
listings_simple_2 <- read.delim("../data/datahippo_airbnb_apartments_madrid_180418.csv",sep = ",")
db2 <- "Datahippo"

listings_simple_2$id <-  sub("airbnb", "", listings_simple_2$id )
```

+ DB1: Los datos de **`r db1`** tienen `r nrow(listings_simple_1)` anuncios en Madrid (data/insideairbnb_listings_madrid_180117.csv).
+ DB2: Los datos de **`r db2`** ctienen `r nrow(listings_simple_2)` anuncios en Madrid (data/datahippo_airbnb_apartments_madrid_180418.csv).

¿Qué anuncios tienen en común? ¿cuáles no?

## Estas son las bases de datos sobre el mapa

```{r, echo = FALSE, warning=FALSE, message=FALSE}
# loading the required packages
library(ggmap)

qmplot(longitude, latitude, data = listings_simple_1, maptype = "toner-lite", color = I("red"),alpha = I(.1)) + labs(title= paste("DB1: data set 1. InsideAirbnb.", nrow(listings_simple_1),"anuncios." ))

qmplot(longitude, latitude, data = listings_simple_2, maptype = "toner-lite", color = I("blue"),alpha = I(.1)) + labs(title= paste("DB2: data set 2. DataHippo.", nrow(listings_simple_2),"anuncios." ))
```

## Comparando datasets

```{r, echo = FALSE, warning=FALSE}
# de 1 que no están en 2
db1_not_in_2 <- listings_simple_1[!(listings_simple_1$id %in% listings_simple_2$id),]
db1_in_2 <- listings_simple_1[listings_simple_1$id %in% listings_simple_2$id,]
# de 2 que no están en 1
db2_not_in_1 <- listings_simple_2[!(listings_simple_2$id %in% listings_simple_1$id),]
db2_in_1 <- listings_simple_2[listings_simple_2$id %in% listings_simple_1$id,]
```


```{r unique_ids, include=FALSE, cache = FALSE}
unique_listings_1 <- as.data.frame(listings_simple_1$id)
names(unique_listings_1)<-c("id")
                         
unique_listings_2 <- as.data.frame(listings_simple_2$id)
names(unique_listings_2)<-c("id")

unique_listings_p <- rbind(unique_listings_1, unique_listings_2)

# unique(listings_simple_1$id)
unique_listings <- as.data.frame(unique(unique_listings_p$id))
```

**`r db1`** tiene **`r nrow(listings_simple_1)`** anuncios.

**`r db2`** tiene **`r nrow(listings_simple_2)`** anuncios.

A. `r db1` y `r db2` tienen **`r nrow(db1_in_2)`** anuncios comunes.

B. La `r db1` tiene **`r nrow(db1_not_in_2)`** anuncios que no están en la DB2.

C. La `r db2` tiene **`r nrow(db2_not_in_1)`** anuncios que no están en la DB1.

Hay, por tanto **`r nrow(db1_not_in_2) + nrow(db2_not_in_1) + nrow(db2_in_1)` anuncios ** (A + B + C) diferentes en total entre las dos bases de datos. Que concuerda con el valor `r nrow(unique_listings)`, que son el número de valores de id únicos entre DB1 y DB2.

`r db1` tiene **`r format(round(100*(nrow(listings_simple_1)/nrow(unique_listings)), 1))`%** de los anuncios combinados de las dos bases de datos.

`r db2` tiene **`r format(round(100*(nrow(listings_simple_2)/nrow(unique_listings)), 1))`% ** de los anuncios combinados de las dos bases de datos.

```{r, echo = FALSE, warning=FALSE, message=FALSE}
qmplot(longitude, latitude, data = db1_not_in_2, maptype = "toner-lite", color = I("red"),alpha = I(.2)) + labs(title= "data set 1 anuncios que no están en data set 2" )

qmplot(longitude, latitude, data = db2_not_in_1, maptype = "toner-lite", color = I("blue"),alpha = I(.2)) + labs(title= "data set 2 anuncios que no están en data set 1" )
```

## Lista de anuncios que no están en las dos bases de datos

### Estos son los anuncios que están en `r db1` pero no en `r db2`:

```{r, echo = FALSE, warning=FALSE}
# kable(db1_not_in_2[,c(1,5,2)]) #TODO: call name of columns

# formattable(db1_not_in_2[,c(1,5,2)])

qmplot(longitude, latitude, data = db1_not_in_2, maptype = "toner-lite", color = I("blue"),alpha = I(.1),zoom=11) + labs(title= paste("Anuncios que están en DB1 pero no en DB2" ))
```

### Estos son los anuncios que están en `r db2` pero no en `r db1`:

```{r, echo = FALSE, warning=FALSE}
# kable(db2_not_in_1[,c(3,10,7)]) #TODO: call name of columns

# formattable(db2_not_in_1[,c(1,5,2)])

qmplot(longitude, latitude, data = db2_not_in_1, maptype = "toner-lite", color = I("blue"),alpha = I(.1),zoom=11) + labs(title= paste("Anuncios que están en DB2 pero no en DB1" ))
```


```{r, echo = FALSE, warning=FALSE}
### Listado de anuncios que están en DB1 y DB2:
# formattable(db1_in_2[,c(1,5,2)])
```

## Datos

### InsideAirbnb

+ InsideAirbnb.com de Madrid

+ Fecha scraping: 2018-01-17

El subset de datos de Donosti (https://github.com/montera34/airbnbeuskadi/blob/master/data/listings_donostia_simple.csv) se ha realizado con el script de R (https://github.com/montera34/airbnbeuskadi/blob/master/prepare-segmented-files.R) a partir de datos limpiados con openrefine para los nombres de los municipios.

### Datahippo

+ Datahippo.org

+ Fecha scraping: 2018-04-18

```{r, echo = FALSE, warning=FALSE}

# Merge datasets
# Select columns that are common in both in the same order
# db1_in_2_simple <- db1_in_2[,c(1,38,39,49,43,42,11,13)]
# db1_not_in_2_simple <- db1_not_in_2[,c(1,38,39,49,43,42,11,13)]
# db2_not_in_1_simple <- db2_not_in_1[,c(3,5,6,8,9,10,14,15)]

# change name of variables in DB2
# names(db2_not_in_1_simple)<-c("id","latitude","longitude","price","accommodates","room_type","host_id","host_name")
# 
# db1_in_2_simple$price <- as.numeric(as.character(db1_in_2_simple$price))
# db1_not_in_2_simple$price <- as.numeric(as.character(db1_not_in_2_simple$price))
# db2_not_in_1_simple$price <- as.numeric(as.character(db2_not_in_1_simple$price))
#   
#   
# temp <- rbind(db1_in_2_simple,db1_not_in_2_simple)
# temp$price  <- as.integer(temp$price)
# # Merge datasets
# complete_dataset <- rbind(temp,db2_not_in_1_simple)
# 
# # Converts to character, uniform name of values, convert to fator again
# complete_dataset$room_type <- as.character(complete_dataset$room_type)
# complete_dataset$room_type[complete_dataset$room_type == "private_room"] <- "Private Room"
# complete_dataset$room_type[complete_dataset$room_type == "entire_home"] <- "Entire home/apt"
# complete_dataset$room_type <- as.factor(complete_dataset$room_type)
# # levels(complete_dataset$room_type)
# 
# write.table(complete_dataset, "../../data/listings_madrid_merged.csv", sep=",", row.names=FALSE)
```
